臺灣士林地方法院交通事件裁定　　　　100年度交聲字第981號
原處分機關　臺北市交通事件裁決所
異　議　人
即受處分人　盧盛龍
上列異議人因違反道路交通管理處罰條例事件，對於臺北市交通
事件裁決所中華民國100 年10月11日所為之處分（原處分案號：
北市裁罰字第裁22-AEY945092號），聲明異議，本院裁定如下：
    主  文
異議駁回。
    理  由
一、按汽車駕駛人飲用酒類後其吐氣所含酒精濃度超過每公升0.
    25毫克以上者，不得駕車，道路交通安全規則第114 條第2
    款定有明文；又按汽車駕駛人，駕駛汽車經測試檢定酒精濃
    度超過規定標準者，處新臺幣（下同）15,000元以上60,000
    元以下罰鍰，並當場移置保管該汽車及吊扣其駕駛執照1 年
    ，道路交通管理處罰條例第35條第1 項第1 款定有明文。另
    汽車駕駛人，有道路交通管理處罰條例第35條第1 項規定之
    情形者，應接受道路交通安全講習，同條例第24條第1 項第
    2 款亦有明定。
二、原處分意旨略以：受處分人即異議人盧盛龍於民國100 年8
    月10日晚間10時21分許，駕駛車牌號碼5302-YD 號自用小客
    車，行經臺北市○○○路○ 段180 巷口因發生事故，為警當
    場測得其呼氣所含酒精濃度達每公升1.00毫克（MG/L），而
    為依法掣單舉發酒後駕車之違規，嗣原處分機關於100 年10
    月11日依道路交通管理處罰條例第35條第1 項第1 款、第24
    條第1 項第2 款（原裁決書漏載）之規定，裁處異議人吊扣
    駕駛執照12個月，並應參加道路交通安全講習，罰鍰部分俟
    刑事案件判決確定後再另行製發裁決書等語。
三、異議意旨略以：異議人已通過徒步直行、抬腿、摸鼻子、念
    數字、畫圓圈等5 項生理平衡測試，並經臺灣士林地方法院
    檢察署檢察官予以緩起訴處分，爰聲明異議云云。
四、經查：
  (一)本件異議人盧盛龍於100 年8 月10日晚間10時21分許，駕駛
    車牌號碼5302-YD 自用小客車，行駛至臺北市○○○路○ 段
    180 巷口肇事，經警檢測其呼氣酒精濃度達每公升1.00毫克
    ，始悉其酒後駕車犯行，此部分業經臺灣士林地方法院檢察
    署檢察官以100 年度偵字第10578 號為緩起訴處分，緩起訴
    期間為1 年，異議人並應於緩起訴處分確定後4 個月內向國
    庫支付5 萬元，並於緩起訴期間屆滿前2 個月止，完成預防
    再犯暨保護被害人法治教育系列課程4 小時等情，已據異議
    人自承在卷（見本院卷第8 頁），並有酒精測定記錄表1 份
    附卷可稽（見本院卷第18頁），以及本院依職權調取前開10
    0 年度偵字第10578 號案卷核閱無誤，足認其確有原處分所
    認定之酒後駕車之交通違規行為無訛。
  (二)異議人雖辯稱前開行為業經緩起訴處分乙節，然按一行為同
    時觸犯刑事法律及違反行政法上義務規定者，依刑事法律處
    罰之。但其行為應處以其他種類行政罰或得沒入之物而未經
    法院宣告沒收者，亦得裁處之，行政罰法第26條定有明文，
    本件異議人以一酒後駕車之行為同時觸犯刑法公共危險罪嫌
    及違反道路交通管理處罰條例汽車駕駛人酒精濃度超過標準
    之規定，依前開行政罰法規定，就罰鍰部分因同屬令受處分
    人受有金錢上之不利益，而有一事不二罰原則之適用，故原
    處分機關既就罰鍰部分，裁處俟刑事案件判決確定後再另行
    製發裁決書，自屬適法，復得依同條但書規定裁處其他種類
    行政罰，準此，原處分機關因異議人汽車駕駛人酒精濃度超
    過標準，而依道路交通管理處罰條例第35條第1 項第1 款後
    段規定裁處異議人吊扣駕駛執照12個月，並依同條例第24條
    第1 項第2 款規定裁處異議人應參加道路交通安全講習，乃
    達成遏止酒後駕車之不法行為，維護道路交通用路權人之生
    命、身體之安全法益等行政目的所必要之不利處分，尚難謂
    於法有違，異議人前開所辯並無理由。
  (三)另異議人又辯稱其已通過生理平衡測試云云，查異議人固然
    於經警方以5 項生理反應測試，並均經勾選合格一情，有該
    測試表附卷可憑（見100 年度偵字第10578 號卷第19頁），
    然核之該測試時間為案發翌日即100 年8 月11日凌晨0 時25
    分，距離案發當時100 年8 月10日晚間10時21分，顯然已間
    隔2 小時有餘，自難以該測試表所示結果證明異議人當時之
    精神狀態，況且，異議人於偵查中明白自承：可能因喝酒精
    神不濟，比較想睡等語（見100 年度偵字第10578 號卷第41
    頁），再佐以異議人於案發當時所測得之呼氣酒精濃度高達
    每公升1.00毫克，異議人復與他人發生擦撞肇事等情，有該
    道路交通事故調查報告表、道路交通事故現場圖、臺北市政
    府警察局內湖分局交通分隊道路交通事故補充資料表、交通
    事故談話紀錄表、酒精測定紀錄表、道路交通事故照片等在
    卷可資為憑（見100 年度偵字第10578 號卷第24頁至第29頁
    、第32頁至第35頁），顯見異議人當時已不能安全駕駛動力
    交通工具，至為明確，更遑論道路交通管理處罰條例第35條
    第1 項第1 款之處罰要件係純以「酒精濃度超過規定標準」
    為唯一判準，異議人於案發時所測得之酒精濃度既高於每公
    升0.25毫克，自已該當前開要件而屬違法，其仍辯稱通過生
    理平衡測試云云，容有誤會，附此說明。
五、綜上所述，異議人確有駕駛上開車輛，於上揭時地，經警舉
    發「汽車駕駛人酒精濃度超過規定標準」之違規事實，原處
    分機關依道路交通管理處罰條例第35條第1 項第1 款、第24
    條第1 項第2 款之規定，裁處吊扣駕駛執照12個月，並施以
    道安講習，核無違誤，本件異議為無理由，應予駁回。
據上論斷，應依道路交通事件處理辦法第18條，裁定如主文。
中    華    民    國   100    年    11    月    30    日
                        交通法庭法  官  劉育琳
以上正本證明與原本無異。
如不服本裁定應於送達後 5日內向本院提出抗告狀。
                                書記官  朱宮瑩
中    華    民    國   100    年    12    月    5     日